【裁判字號】    88,易,3806
【裁判日期】    890126
【裁判案由】    竊盜
【裁判全文】
台灣台中地方法院刑事判決                        八十八年度易字第三八六號
    公  訴  人  臺灣台中地方法院檢察署檢察官
    被      告  甲○○
右列被告因竊盜等案件，經檢察官提起公訴（八十八年度偵字第一一九三０號），本
院判決如左：
    主  文
甲○○無罪。
    理  由
一、公訴意旨略以：被告甲○○基於寄藏之犯意，於民國八十八年四月二十九日受證
    人乙○○之託，在其臺中縣豐原市○○里○○路○段五七七巷二八號住處農舍內
    ，寄藏乙○○於八十八年四月二十九日上午三時許，在臺中縣石岡鄉○○村○○
    路三一號前，竊取之被害人朱文忠所有而由丙○○所使用之車牌號碼ＪＸＨ─九
    五七號機車一部，因認被告涉犯刑法第三百四十九條第二項寄藏贓物罪嫌。
二、按犯罪事實應依證據認定之，無證據不得推定其犯罪事實；又不能證明被告犯罪
    者，應諭知無罪之判決，刑事訴訟法第一百五十四條、第三百零一條第一項分別
    定有明文；且認定不利於被告之事實，須依積極證據，苟積極證據不足為不利於
    被告事實之認定時，即應為有利於被告之認定，更不必有何有利之證據，亦有最
    高法院三十年上字第八一六號判例可資參照；本件公訴人認被告涉犯刑法第三百
    四十九條第二項贓物罪嫌，無非以右揭事實業據被告坦承不諱，並核與被害人丙○○所指述之情節大致相符，及有贓物認領保管收據附卷可憑等資為論據。訊據
    被告甲○○則堅決否認有何贓物犯行，並辯稱：該機車是證人乙○○自行騎往他
    家置放者，事前並未告知伊，伊是當日下班回家後始發現該機車放在伊家，第二
    日證人乙○○才告訴伊機車為其所置放，且僅告知機車是朋友的哥哥所有等，伊
    並未多問，亦不知是贓物等語。經查，本案公訴人認被告對於右揭犯罪事實坦承
    不諱，然遍查全卷，被告僅分別於警訊時供稱「是我朋友乙○○於大約兩個禮拜
    前騎到我家放的」、「我都沒有使用過」、「我不知道該車為失竊車子」、「我
    有叫他來騎回去，但他說朋友會來騎，一直到警方查獲他都未騎回」，於檢察官
    訊問時供稱「乙○○騎過來的，我並不知道，是我上班回來，在二個禮拜前晚上
    十二時至凌晨二時牽過來的，他說是他朋友，我也未多問」、「我猜可能是贓車
    ，但乙○○說是其朋友的」等語，其間被告自始即未自承知該機車為贓車且受證
    人乙○○之託而代為藏放，公訴人遽以被告自承不諱，尚有未洽。另訊之證人乙○○亦證述該機車為其所竊取者，伊直接騎到被告住處放，至第二日始告知被告
    該機車為其同學哥哥的，過幾天他會來拿等語，核與被告所辯之情節大致相符，
    應可採信；本案該機車既為證人乙○○於竊取之後自行騎往被告住處放，且事後
    又未告知被告該機車為贓物，其被告既缺乏贓物之認識，自與刑法第三百四十九
    條第二項贓物罪之構成要件不該當；且其餘公訴人所指被害人丙○○指述之情節
    及贓物認領保管收據等，僅足資證明該ＪＸＨ─九五七號機車確有被竊之事實，
    尚不足認被告確係知贓而接受寄藏；綜上，本案既乏積極之證據足認被告確有贓
    物犯行，依前揭法律規定及判例意旨，即應為有利於被告事實之認定，且無需有
    利之證據；此外，本院復查無其他確實之事證，足認被告確有如公訴人所指贓物
    犯行，本件為不能證明被告犯罪，自應諭知無罪之判決。
據上論斷，應依刑事訴訟法第三百零一條第一項，判決如主文。
中      華      民      國      八十九      年      一    月  二十六    日
                                      臺灣臺中地方法院刑事第六庭
                                          法  官  林  源  森
右正本證明與原本無異。
如不服本判決，應於送達後十日內向本院提出上訴狀（須附繕本），上訴於台灣高等
法院台中分院。
                                          書記官
中      華      民      國      八十九      年      一    月  二十六    日


司法院資訊處製作；財團法人民間司法改革基金會備份。
